臺灣桃園地方法院民事判決　九十一年度訴字第五七七號
　　原　　　告　內政部營建署
　　法定代理人　丙○○
　　訴訟代理人　乙○○
　　　　　　　　丁○○
　　被　　　告　甲○○
右當事人間清償債務事件，本院判決如左：
    主　　文
被告應給付原告新台幣壹佰陸拾玖萬元，暨其中壹佰陸拾萬元自民國九十年九月二十
八日起至清償日止，按年息百分之四‧八四五計算之利息，並自民國九十年十月二十
九日起至清償日止，按日加收上開利率百分之五十之違約金；餘玖萬元自民國九十年
七月二十八日起至清償日止，按年息百分之六‧八四五計算之利息，並自民國九十年
八月二十九日起至清償日止，按日加收上開利率百分之五十之違約金。
訴訟費用由被告負擔。
    事　　實
甲、原告方面：
一、聲明：如主文所示。
二、陳述：被告購買政府獎勵投資興建之瑞興國宅，於民國八十六年五月二十八日，
    向原告借款新台幣（下同）一百六十九萬元，約定期限至一百十六年五月二十八
    日止，分三百六十期，每期為一個月。前五年按月付息不還本，自第六年起按月
    平均分攤本金及利息，其中本金一百六十萬元部分，按年息百分之五‧０七五計
    算利息，其餘本金九萬元部分，按年息百分之八‧０七五計算利息，嗣後每屆滿
    一年按政府核定國民住宅貸款優惠利率調整（原告得請求全部給付時，得請求之
    利率分別為百分之四‧八四五及百分之六‧八四五）。逾期償付本息時，應就逾
    期欠繳本息部分，按日加收原貸款利率百分之五十違約金。逾期三個月，經催告
    仍不繳付者，即喪失分期攤還之權利，應償還全部借款。詎被告分別自九十年八
    月二十八日（本金九萬元部分）、同年十月二十八日（本金一百六十萬元部分）
    起即未償還利息，經催告未獲置理，爰依國民住宅貸款契約，提起本件訴訟。
三、證據：提出國民住宅貸款借據暨約定書影本各一件、土地銀行桃園分行放款繳納
    單二件、利率公告影本一件、台灣省政府八十八年九月六日八八省府務字第七一
    六五六號函影本一件、內政部營建署八十八年十月二日八八營署北管字第０五八
    五一五號函影本一件為證。
乙、被告方面：
一、聲明：駁回原告之訴。
二、陳述：自認欠款之事實，惟現無力償還。
    理　　由
一、本件依兩造借據後附約定書第十二條約定，本借款以經辦貸款之台灣土地銀行營
    業地為履行地，而本件經辦貸款者為台灣土地銀行桃園分行，依民事訴訟法第十
    二條規定，本院就此清償債務事件為有管轄權，合先敘明。
二、本件原貸款契約名義人為台灣省政府，惟因台灣省政府功能業務與組織調整暫行
    條例第八條之規定：台灣省省有資產及負債，由國家概括承受，而其中省有國宅
    貸款事項，以內政部營建署為管理機關，本件訴訟標的既屬原告業務範圍內之事
    項涉訟，原告對於本件訴訟，自有當事人能力且當事人適格，此合先敘明。
三、本件原告主張之前揭事實，業據提出國民住宅貸款借據暨約定書影本各一件、土
    地銀行桃園分行放款繳納單影本二件為證，並經被告自認屬實，故堪信其主張屬
    實。從而，原告依國民住宅貸款契約，請求被告給付原告如主文第一項所示之金
    額、利息及違約金，為有理由，應予准許。
四、據上論結，原告之訴為有理由，依民事訴訟法第第七十八條，判決如主文。
中　　　華　　　民　　　國　　九十一　　年　　　四　　　月　　 三十 　　日
                                       臺灣桃園地方法院民事第二庭
~B法　　　官　熊祥雲
右為正本係照原本作成
如對本判決上訴，須於判決送達後廿日內向本院提出上訴狀
中　　　華　　　民　　　國　　九十一　　年　　　五　　　月　　 一　　日
~B法院書記官　游  誼
